臺灣臺北地方法院刑事裁定　
111年度重訴字第15號
公　訴　人　臺灣臺北地方檢察署檢察官
被　　　告　李振豪　
　　　　　　　　　　
　　　　　　　　　　　　　　　　　　　　
　　　　　　　　　　
　　　　　　　　　　
選任辯護人　張太祥律師
　　　　　　林俊儀律師
　　　　　　常子薇律師
上列被告因人口販運防制法等案件，經檢察官提起公訴（111年
度偵字第14392、21456、21631、21632、21949、21950、21951
、26101號），本院裁定如下：
    主  文
李振豪之羈押期間自民國壹佰壹拾壹年拾貳月玖日起延長貳月，
並禁止接見通信。
    理  由
一、按羈押被告，審判中不得逾3月，但有繼續羈押之必要者，
    得於期間未滿前，經法院依刑事訴訟法第101條或第101條之
    1之規定訊問被告後，以裁定延長之；延長羈押期間，審判
    中每次不得逾2月，刑事訴訟法第108條第1項及第5項分別定
    有明文。
二、經查：
　㈠被告李振豪因違反人口犯運防制法等案件，由檢察官提起公
    訴，經本院訊問後，認被告涉犯起訴書所載之罪名犯罪嫌疑
    重大，而刑法第296條之1第1項買賣人口罪為最輕法定刑5年
    以上有期徒刑之罪，且本案涉及境外犯罪，仍有多名共犯在
    境外，若要接應偷渡並非難事，有相當理由可認被告有畏罪
    逃亡至境外之虞；又被告屬集團階層較高之核心人物，較其
    他成員熟悉集團内部之細節、分工、金流去向，具較高機率
    與尚未到案之共犯、證人為勾串、滅證，故被告具有刑事訴
    訟法第101條第1項第3款之羈押原因，且有羈押之必要，裁
    定自民國111年9月9日執行羈押（見本院卷一第425至429頁
    ）。　
  ㈡茲因被告羈押期間即將屆滿，經本院於111年11月10日訊問後
    ，被告稱：我希望可以交保；辯護人則為被告辯護稱：認為
    沒有羈押必要，可用具保、定期到派出所報到等強制處分方
    式代替羈押；檢察官則表示：被告羈押原因仍未消滅，聲請
    延長羈押等語。
  ㈢本院審酌：　　
　⒈被告經本院訊問後，就起訴書所載之犯罪事實及罪名全部否
    認，並爭執被害人B28（真實姓名年籍在卷）、共同被告林
    晉宇、陳思瑋、陳均翰、鄭學鴻、楊家豪、黃鈺真證述之證
    據能力，且聲請傳喚前揭7位證人到庭作證，檢察官並因而
    聲請傳喚證人B28、林晉宇、黃鈺真、陳均翰、陳思瑋到庭
    作證，則本案就被告是否涉犯起訴意旨所載犯行，仍待詰問
    多名證人以釐清事實。
　⒉又被告所涉之罪為最輕本刑5年以上有期徒刑之重罪，是有畏
    罪逃亡以規避後續審判及執行之高度可能，如不採取限制被
    告行動自由之相當措施，難以確保被告遵期到庭接受日後之
    審判或執行程序。據上，可見刑事訴訟法第101條第1項第3
    款之羈押原因仍然存在。為防止被告串供、滅證及逃亡，以
    確保本案後續審判程序之進行及將來刑罰之執行，及衡酌社
    會秩序之維護與被告人身自由之保障等情，認為對被告採此
    拘束人身自由措施，仍屬相當而必要之手段，且於現階段之
    訴訟程序中，亦尚無羈押以外之方法得以代替，仍有繼續羈
    押之必要。　
三、綜上所述，被告犯罪嫌疑重大，本院對被告執行羈押之原因
    依然存在，且仍有繼續羈押被告之必要，爰裁定自111年12
    月9日起對被告延長羈押2月，並禁止接見通信。
四、依刑事訴訟法第108條第1項、第5項，裁定如主文。
中　　華　　民　　國　　111 　年　　12　　月　　1 　　日
　　　　　　　　　刑事第五庭  審判長法　官　林虹翔 
　　　　　　　　　　　　　　　　　　法  官  陳冠中 
　　　　　　　　　　　　　　　　　　法  官  卓育璇
以上正本證明與原本無異。
如不服本裁定，應於送達後5日內，向本院提出抗告狀。因疫情
而遲誤不變期間，得向法院聲請回復原狀。
　　　　　　　　　　　　　　　　    書記官　鄭淑丰
中　　華　　民　　國　　111 　年　　12　　月　　1 　　日